

# OMAR SAPAICO



## PERFIL PROFESIONAL



Consultor en gestión social. Especialista en relaciones comunitarias, diálogo y negociación, y comunicación institucional y comunitaria.

Promotor cultural con amplio conocimiento de los andes y la amazonia peruana.

Socio Fundador de la Consultora Contexto S.A.C Gerente General en Arco Iris Comunicación Integral S.A.C.



## **EXPERIENCIA PROFESIONAL**

#### **GERENTE GENERAL**

Arco Iris Comunicación Integral S.A.C. Jun 2019 - May 2023

Labores realizadas a través del equipo consultor

#### RELACIONISTA COMUNITARIO (COMO CONSULTORÍA)

Minera Andina de Exploraciones - Proyecto Pecoy Arirahua | Mar 2022 - Feb 2023

### CONSULTORÍA "EVALUACIÓN DE VIABILIDAD SOCIAL DEL PROYECTO MINERO SAN LUIS - ANCASH"

Sociedad Global Servicios Mineros - Reliant Ventures S.A.C. | Abr 2023

#### CONSULTORÍA EN RELACIONES COMUNITARIA

Compañía Minera San Valentín S.A. | Jun 2015 -

## CONSULTORÍA "EVALUACIÓN DE VIABILIDAD SOCIAL DEL PROYECTO MINERO PUKAQAQA -**HUANCAVELICA**"

NEXA Resources Perú S.A.A. | May - Ago 2022 | Huancavelica

CONSULTORÍA "EVALUACIÓN DE VIABILIDAD SOCIAL DE PROYECTOS EN LAS PROVINCIAS DEL SANTA, JULIACA

GMX Perú S.A.C. | Ago - Oct 2021 | Áncash y Puno

CONSULTORÍA "DIÁLOGO Y NEGOCIACIÓN" Y "SERVICIOS DE COMUNICACIÓN E INCIDENCIA" PARA PROYECTO MINERO ARIANA

Southern Peaks Mining LP | May 2017 - Abr 2020

#### CONSULTOR EN GESTIÓN SOCIAL

Consultora Contexto S.A.C.

Feb 2014 - Jul 2018

Actividades de diagnóstico social y análisis de conflictos sociales. Elaboración de planes de acción de gestión social para clientes del sector. Monitoreo de medios respecto a temas de minería, hidrocarburos y energía

Labores realizadas a través del equipo consultor

#### CONSULTORÍA EN DIÁLOGO Y NEGOCIACIÓN

Empresa Hidroeléctrica La Virgen S.A.C. (ALUPAR) | May 2014 - Feb 2015 y Nov 2016 - Abr 2017 | Junín

### CONSULTORÍA EN DIÁLOGO Y NEGOCIACIÓN - PROYECTO MÓNICA LOURDES, PUQUIO, AYACUCHO

Compañía Minera Milpo S.A.A. (Hoy NEXA Resources) | Oct 2016 - Ene 2018 | Ayacucho



#### **EDUCACIÓN**

## UNIVERSIDAD CONTINENTAL

Facultad de Psicología Bachiller en Psicología



#### **COMPETENCIAS**

Redacción periodística Diagramación y diseño Manejo de herramientas informáticas Programas de diseño y edición audiovisual



#### **HABILIDADES**

Trabajo en equipo y liderazgo Manejo de procesos participativos y grupos de discusión Resolución de problemas



#### **IDIOMAS**

Español (Nativo) Inglés (Básico) Quechua (Básico)



#### **DATOS DE CONTACTO**



(+51) 966888662

